【裁判字號】    89,易,419
【裁判日期】    890328
【裁判案由】    賭博
【裁判全文】
臺灣桃園地方法院刑事判決                          八十九年度易字第四一九號
    公訴人  臺灣桃園地方法院檢察署檢察官
    被  告  乙○○
            丙○○
右列被告等因賭博案件，經檢察官提起公訴（八十八年度偵字第九四六一號），本院
判決如左：
        主  文
乙○○連續意圖營利，聚眾賭博，處有期徒刑陸月，併科罰金捌拾萬元，有期徒刑如
易科罰金，以參佰元折算壹日。罰金如易服勞役，以罰金總額與陸個月之日數比例折
算。扣案之六合彩簽單貳佰陸拾張、傳真機捌台及計算機柒台均沒收。
丙○○無罪。
        事  實
一、乙○○基於意圖營利之概括犯意，自民國八十八年一月間至同年四月底止，連續
    提供桃園縣桃園市○○路○段四九０巷十七號之三，自同年五月初至同年六月十
    一日止，則改提供其向不知情之丙○○承租之桃園縣桃園市○○路○段十九巷三
    二弄十一號四樓（起訴書漏繕四樓）等處作為公眾得出入場所，經營俗稱「六合
    樂」賭博，聚集不特定之多數人簽賭下注賭博財物，簽賭方式分為二星、三星二
    種（即均挑選二、三號個碼組合），賭注每支二星為新台幣（下同）八十元，三
    星為七十元，以核對每週二、四香港政府六合彩中獎號碼所組成之號碼為依據，
    簽中二星者，即得五千二百元，簽中三星者可得五萬二千元；如未簽中者賭資全
    歸乙○○所有，以此方式連續與簽賭者對賭，所得利益逾五百萬元。迨於同年六
    月十一日晚上八時二十分許，為警在大業路上址查獲，並扣得其所有供賭博所用
    之簽單二百六十張、傳真機八台及計算機七台。
二、案經桃園縣警察局移送台灣桃園地方法院檢察署檢察官偵查起訴。
        理  由
甲、有罪部分：
一、右揭事實，迭據被告乙○○於警訊、偵查中及本院審理時供認不諱。復有六合彩
    簽單二百六十張、傳真機八台及計算機七台扣案足佐，足徵被告自白與事實相符
    。是本件事證明確，被告乙○○犯行洵堪認定。
二、查被告乙○○意圖營利，提供場所聚眾賭博，核其所為，係犯刑法第二百六十八
    條之圖利供給賭博場所罪及圖利聚眾賭博罪，至其身兼決定勝負於偶然變數之賭
    徒身分，與其他簽賭者同在公眾得出入之場所對賭，係犯刑法第二百六十六條第
    一項前段之普通賭博罪。被告乙○○於各該期香港政府六合彩開獎前接續供給賭
    博場所，聚眾賭博，或與賭徒對賭，均係基於一個賭博犯意之決定，達成其同一
    犯罪之各個舉動，應屬法律概念之一行為，其以一行為而觸犯上述三罪名，為想
    像競合犯，應從較重之意圖營利聚眾賭博罪處斷。其先後經營多期，時間緊接，
    構成犯罪要件相同，顯係基於概括犯意反覆為之，應依刑法第五十六條連續犯規
    定規定論以一罪，並加重其刑。又被告乙○○雖於警訊時供承經營五十期，簽賭
    金額總數為三千五百萬元，惟其因本件賭博犯罪所得不法利益每期約十萬元，業
    據其於本院審理時供述明確（見本院八十九年三月二十日審判筆錄），是被告犯
    罪所得利益約達五百萬元之譜，顯已逾法定併科罰金刑之最多額，爰依刑法第五
    十八條後段規定，就其犯罪所得利益範圍內酌量加重其罰金數額。爰審酌被告不
    思以正當工作獲取財物，竟經營六合彩賭博供人簽賭，助長社會賭風之不良氣習
    ，而從中牟取不法利益，其經營六合彩賭博之時間，犯罪後坦承犯行，犯後態度
    尚稱良好等一切情狀，量處如主文所示之刑，並諭知易科罰金、易服勞役之折算
    標準，以資懲儆。
三、扣案之六合彩簽單二百六十張、傳真機八台及計算機七台，均係被告所有供賭博
    犯罪所用之物，業據其供明在卷，應依刑法第三十八條第一項第二款之規定宣告
    沒收。
乙、無罪部分：
一、公訴意旨略以：被告丙○○基於幫助賭博之犯意，以每月租金八千元分租桃園縣
    桃園市○○路○段十九號三二弄十一號住處之一間房間，並申請（０三）000
    0000（起訴書誤繕為三三八五二一）、0000000、三三九０六三號及
    另一支不詳號碼電話，供被告乙○○經營六合彩賭博。因認被告丙○○涉犯幫助
    賭博罪嫌。
二、按犯罪事實應依證據認定之，無證據不得推定其犯罪事實；又不能證明被告犯罪
    者，應諭知無罪之判決，刑事訴訟法第一百五十四條、第三百零一條第一項分別
    定有明文。公訴人認被告丙○○涉犯前揭賭博犯行之幫助犯，無非係以被告丙○
    ○申請四支電話供被告乙○○使用，若無特殊狀況，何需諸多電話以供聯絡？並
    以扣案之傳真機等物資為論據。訊據被告丙○○固坦承以每月租金八千元出租房
    間供被告乙○○使用，惟堅詞否認有何幫助賭博犯行，辯稱：伊不知乙○○租房
    間經營六合彩，而且四支電話係早期工人租屋時自行申請所留之電話，並非伊另
    外申請供乙○○使用，伊並無幫助乙○○經營六合彩賭博等語。經查，證人即查
    獲本案之桃園縣警察局偵查員甲○○於本院訊問時證稱：伊等聲請搜索票至現場
    原係要查緝毒品，但房東丙○○也沒有乙○○承租四樓房間鑰匙，只好請鎖匠開
    鎖，卻意外查到六合彩賭博等語，而設在該址之0000000、000000
    0號電話號碼，係林賴玉燕分別於八十年四月二十三日、八十五年三月二十八日
    所申請之電話，而0000000號電話號碼則係黃明權於七十九年九月三日所
    申請之電話等情，業經中華電信公司桃園營運處以八十九年三月六日桃服八九Ｃ
    ０六字第一三九號函查覆在卷可稽，又被告乙○○供稱伊係自行牽電話線至房間
    等語，且前開電話又非被告丙○○為配合乙○○經營六合彩之需所申請，況被告
    丙○○亦無房客乙○○房間鑰匙，則顯乏證據證明被告丙○○知悉被告乙○○在
    私密之房間從事六合彩賭博，是被告丙○○辯稱伊並不知被告乙○○在房間內經
    營六合彩等語，尚堪採信；此外，復查無其他具體事證足資證明被告丙○○涉有
    起訴意旨所指之幫助賭博罪嫌，應認無法證明被告丙○○犯罪，揆諸首揭法文意
    旨，爰為無罪之諭知。
據上論斷，應依刑事訴訟法第二百九十九條第一項前段、第三百零一條第一項，刑法
第五十六條、第二百六十八條、第二百六十六條第一項前段、第五十五條、第五十八
條後段、第四十一條、第四十二條第三項、第三十八條第一項第二款、罰金罰鍰提高
標準條例第一條前段、第二條，判決如主文。
本案經檢察官曾鳳玲到庭執行職務。
中      華      民      國    八十九    年      三      月    二十八    日
                              臺灣桃園地方法院刑事第二庭
                                  法    官    傅  中  樂
右正本證明與原本無異。
如不服本判決，應於判決送達後十日內，向本院提出上訴狀。
                                  書 記 官    梁  麗  雲
中      華      民      國    八十九    年      三      月    二十八    日
附論罪科刑依據之法條：
刑法第二百六十六條第一項前段、第二百六十八條
刑法第二百六十六條第一項前段
在公共場所或公眾得出入之場所賭博財物者，處一千元以下罰金，但以供人暫時娛樂
之物為賭博者，不在此限。
刑法第二百六十八條
意圖營利，供給賭博場所或聚眾賭博者，處三年以下有期徒刑，得併科三千元以下罰
金。


司法院資訊處製作；財團法人民間司法改革基金會備份。
